【裁判字號】    91,交易,649
【裁判日期】    920411
【裁判案由】    業務過失傷害
【裁判全文】
臺灣桃園地方法院刑事判決                        九十一年度交易字第六四九號
    公  訴  人  臺灣桃園地方法院檢察署檢察官
    被      告  甲○○
右列被告因業務過失傷害案件，經檢察官提起公訴（九十一年度偵字第一六二八七號
），本院判決如左：
    主  文
甲○○從事業務之人，因業務上之過失傷害人，處有期徒刑參月，如易科罰金以參佰
元折算壹日。
    事  實
一、甲○○係設於桃園縣八德市「三元行」司機，以駕駛該商號車號Ｒ二－九八七三
    號自用小貨車載貨為業，為從事駕駛業務之人，於民國（下同）九十一年七月二
    十二日上午，駕該車沿桃園縣蘆竹鄉○○村○○街○段九十五巷往龍壽街一段方
    向行駛，同日五時五十分許，途經該巷一號旁路口與附近小路之無號誌交岔路口
    之際，原應注意行車速度應依標線、標誌之規定，且行經無號誌交岔路口應減速
    慢行、接近路口時做隨時停車之準備及注意車前狀況以隨時採取必要之安全措施
    ，且依當時情形，又無不能注意之情事，竟疏於注意及此，在上開時速速限三十
    公里之路段，猶貿然以時速四十公里速度超速行駛（起訴疏漏載此部分），適有
    亦疏未注意，騎乘重型機車行近無號誌交岔路口未減速慢行之乙○○騎乘車號Ｊ
    Ｋ八─四六一號機車，由該小路方向駛出行至該處，甲○○因閃煞不及，致其上
    開小貨車前保險桿右側擦撞乙○○所騎乘上開機車前擋泥板，使乙○○人車倒地
    ，受有左踝深部擦傷並疑似關節感染、左側腓骨骨折、左側肩峰鎖骨關節脫臼等
    傷害。甲○○於車禍肇事後，在其犯罪未經有偵查犯罪職權之機關或公務員發覺
    前，即報警並向前來處理之員警坦承犯罪，並接受裁判。
二、案經乙○○告訴桃園縣警察局大園分局報告台灣桃園地方法院檢察署檢察官偵查
    起訴。
    理  由
一、右揭事實，業據被告甲○○於本院審理時坦承不諱，核與告訴人乙○○指訴之情
    節相符。且依卷附之道路交通事故調查報告表及現場照片觀之，本件車禍後，上
    開小貨車前保險桿右側部位附近有明顯新擦撞痕跡，而機車前擋泥板部位確有擦
    撞破損，路面留有小貨車兩側分別長達一‧四公尺、０‧八公尺煞車痕及機車長
    達一‧五公尺刮地痕，被告小貨車撞擊告訴人機車後，該車復失控側翻其旁水溝
    等情，足見被告確有上述過失犯行致肇事。且本院函請臺灣省桃園縣區車輛行車
    事故鑑定委員會鑑定之結果，亦同此認定，有該委員會九十二年二月二十七日九
    十一府車鑑桃字第九一一七二六號鑑定意見書在卷可考。而告訴人確因本件車禍
    受有左踝深部擦傷並疑似關節感染、左側腓骨骨折、左側肩峰鎖骨關節脫臼等傷
    害，亦據告訴人提出敏盛綜合醫院九十一年八月六日出具之診斷證明書一份在卷
    為證。又按行車速度應依標誌或標限規定，且行經無號誌之交岔路口時應減速慢
    行作隨時停車之準備；汽車行駛時，駕駛人應注意車前狀況，隨時採取必要安全
    措施，道路交通安全規則第九十三條第一項第四款及第九十四條第三項分別訂有
    明文，被告駕車自應注意依上述道路交通安全規定行駛，而當時狀況並無不能注
    意之情事，竟疏未注意及此，在上開時速速限三十公里路段以時速四十公里速度
    超速行駛致肇事，其行為顯有過失。雖告訴人騎乘重型機車行近無號誌交岔路口
    未減速慢行，亦與有過失，惟仍無法解免被告犯行之成立。被告之過失行為與告
    訴人所受之上述傷害結果間，具有相當因果關係。事證明確，被告犯行堪以認定
    。
二、按刑法上所謂「業務」，乃指其本人直接所選擇生活上之地位而言（最高法院二
    十年上字第七八九號判例參照），查被告係職業司機，以駕駛小貨車載送貨物為
    業，業據其供述在卷，其駕車之行為，係有反覆繼續性而對人之身體、生命有危
    險性之行為，則其於駕車過失肇事，致人受傷。核被告所為，係犯刑法第二百八
    十四條第二項前段之業務過失傷害罪。被告於車禍肇事後即報警並向前來處理之
    員警坦承肇事，業據承辦員警王政榮載明於警製道路交通事故調查報告表中，有
    該道路交通事故調查報告表乙份在卷足憑，其在犯罪未發覺前，即向有偵查權之
    機關自首其罪，並接受裁判，應依刑法第六十二條前段減輕其刑。爰審酌被告之
    過失程度、所生之危害、被害人對本件車禍之發生亦有過失，及被告犯後等一切
    情狀，量處如主文所示之刑，並諭知易科罰金之折算標準。以資懲儆。
據上論斷，應依刑事訴訟法第二百九十九條第一項前段，刑法第二百八十四條第二項
前段、第六十二條前段、第四十一條第一項前段，罰金罰鍰提高標準條例第一條前段
、第二條，判決如主文。
本案經檢察官許炳文到庭執行職務。
中      華      民      國    九十二    年       四       月    十一    日
                                臺灣桃園地方法院刑事第四庭
                                      法  官   邱滋杉
右正本證明與原本無異。
如不服本判決，應於判決送達後十日內，向本院提出上訴狀。
          書記官  周巧屏
中      華      民      國    九十二    年       四      月     十一    日
附論罪科刑依據之法條：
中華民國刑法第二百八十四條
(過失傷害罪)
因過失傷害人者，處六月以下有期徒刑、拘役或五百元以下罰金，致重傷者，處一年
以下有期徒刑、拘役或五百元以下罰金。
從事業務之人，因業務上之過失傷害人者，處一年以下有期徒刑、拘役或一千元以下
罰金，致重傷者，處三年以下有期徒刑、拘役或二千元以下罰金。


司法院資訊處製作；財團法人民間司法改革基金會備份。
